# 求助：股权出资问题

提问人：qd6zf 时间：2014-01-02 12:35:26
一集团公司下有两家全资子公司A和B，现在集团公司以持有B公司100%的股权对A出资，达到A持有B公司100%股权的目的。假设B公司的账面价值是 1000 万，评估值是 1500 万。
从同一控制下企业合并的角度，A对B的长期股权投资入账价值应是B的账面值 1000 万。
从公司法规定“非货币资产出资要经评估”来看，则A对B的长期股权投资应计为 1500 万，否则出资不实。
两者矛盾，A对B的这项长期股权投资到底该如何入账？

回答人：chenyiwei
A对B的长期股权投资原则上应按同一控制下企业合并的会计处理规定，按接受投入的B公司净资产账面价值进行初始计量。但如果A的注册资本和实收资本增加额超出了B的帐面净资产，则在A的个别报表中也可接受按评估值 1500 万元计量对B的长期股权投资，但在A编制合并报表时需在合并报表层面完整体现同一控制下企业合并的处理原则，将评估增值冲回.